【裁判字號】    99,交簡上,78
【裁判日期】    991228
【裁判案由】    公共危險
【裁判全文】
臺灣屏東地方法院刑事判決            99年度交簡上字第78號
上  訴  人
即  被  告  賴江生
上列上訴人因公共危險案件，不服本院99年度交簡字第777 號中
華民國99年9 月13日第一審簡易判決（聲請簡易判決處刑案號：
99年度偵字第5088號），提起上訴，本院管轄之第二審合議庭判
決如下：
    主  文
上訴駁回。
    事  實
一、賴江生於民國99年5 月14日19時許，在其位於屏東縣潮州鎮
    ○○里○○街28號住處內，飲用威士忌酒類後，明知已達不
    能安全駕駛動力交通工具之程度，竟仍於同日20時許，騎乘
    車牌號碼NF6-630 號重型機車離開上開處所。嗣於同日20時
    40分許，行經屏東縣潮州鎮○○里○○街32號前時，為警盤
    查，經測得其呼氣所含酒精濃度高達每公升0.85毫克，始查
    悉上情。
二、案經屏東縣政府警察局潮州分局報請臺灣屏東地方法院檢察
    署檢察官偵查後，聲請以簡易判決處刑。
    理  由
壹、證據能力方面：
    按傳聞法則之重要理論依據，在於傳聞證據未經當事人之反
    對詰問予以核實，乃予排斥，惟若當事人已放棄對原供述人
    之反對詰問權，於法院審判時表明同意該等傳聞證據可作為
    證據，基於證據資料愈豐富，愈有助於真實發現之理念，並
    貫徹刑事訴訟法修法加重當事人進行主義之精神，確認當事
    人對於證據能力有處分權之制度，傳聞證據經當事人同意作
    為證據，法院認為適當者，亦得為證據。本件上訴人即被告
    （下稱被告）賴江生於本院言詞辯論終結前，對於卷附具有
    傳聞證據性質之證據，均已知其情，然未聲明異議，本院復
    斟酌各該證據並非非法取得，亦無證明力明顯過低之情形，
    以之作為證據，應屬適當，是依刑事訴訟法第159 條之5 第
    1 項規定，應認該等證據均得採為證據。
貳、實體方面：
一、上揭犯罪事實，業據被告賴江生坦承不諱（見本院卷第16頁
    反面）；復有被告之刑法第185 條之3 案件測試觀察紀錄表
    1 紙、測試照片酒精測定紀錄表等件在卷足資佐證（見警卷
    第8 頁、第10至11頁、第9 頁）。又刑法第185 條之3 規定
    服用酒類致不能安全駕駛動力交通工具而駕駛罪，係抽象危
    險犯，並不以發生具體危險為必要，至所謂酒醉狀態，只需
    一般評價程度達於對車輛駕駛行為失其必要之注意力或判斷
    力之虞即可，至實際上對駕駛行為是否發生具體危險，則並
    不重要，而服用酒類不能安全駕駛動力交通工具之認定，參
    考德國、美國之認定標準，對於酒精濃度呼氣已達每公升0.
    55毫克或血液濃度達百分之0.11以上，肇事率為一般正常人
    之10倍，應認為已達不能安全駕駛之標準，業據法務部於88
    年5 月18日以88年度法檢字第1669號函示明確，是被告確因
    酒醉而達無法正常且安全駕駛動力交通工具之程度，足堪認
    定。從而，被告服用酒類不能安全駕駛動力交通工具而駕駛
    之犯行，業臻明確而可認定，應予依法論科。
二、核被告賴江生所為，係犯刑法第185 條之3 之服用酒類不能
    安全駕駛動力交通工具而駕駛罪。
三、原審認被告罪證明確，因而適用刑法第185 條之3 、第41條
    第1 項前段，刑法施行法第1 條之1 等規定，並審酌被告前
    於93年間曾有酒醉駕車公共危險前科（此有臺灣高等法院被
    告前案紀錄表在卷可憑），竟仍不知警惕，再犯本件相同之
    公共危險罪行，惡性非輕，暨衡其於飲酒後呼氣酒精濃度達
    每公升0.85毫克之情形下，仍貿然騎乘機車上路，對道路交
    通安全造成危害，惟倖未肇事前即為警查獲，及其犯後態度
    等一切情狀，量處有期徒刑3 月，並諭知以新臺幣1,000 元
    折算1 日之易科罰金折算標準，經核原判決認事用法，均無
    不合，量刑亦屬允當。被告上訴意旨指摘原判決量刑過重而
    有不當，為無理由，應予駁回。
據上論結，應依刑事訴訟法第455 條之1 第1 項、第3 項、第36
8 條，判決如主文。
本案經檢察官鍾佩真到庭執行職務。
中    華    民    國    99    年    12    月    28    日
                  刑事第二庭    審判長法  官  徐美麗
                                      法  官  楊宗翰
                                      法  官  許瑜容
以上正本證明與原本無異。
不得上訴。
中    華    民    國    99    年    12    月    28    日
                                      書記官  溫訓暖
附錄本判決論罪科刑法條：
《刑法第185條之3》
服用毒品、麻醉藥品、酒類或其他相類之物，不能安全駕駛動力
交通工具而駕駛者，處1 年以下有期徒刑、拘役或科或併科15萬
元以下罰金。

司法院資訊處製作；財團法人民間司法改革基金會備份。
